臺灣臺北地方法院刑事判決　　　　　　　 94年度訴字第556號
公　訴　人　臺灣臺北地方法院檢察署檢察官
被　　　告　乙○○
　　　　　　　　　　（現另案在臺灣臺北分監執行中）
選任辯護人　林正和律師
被　　　告　丙○○
　　　　　　　　　　（現羈押在臺灣臺北看守所）
選任辯護人　蔡雲璽律師
被　　　告　庚○○
　　　　　　　　　　（現另案在臺灣臺北分監執行中）
　　　　　　辛○○
　　　　　　　　　　（現羈押在臺灣臺北看守所）
上二人共同
指定辯護人　本院公設辯護人丁○○
上列被告因強盜等案件，經檢察官提起公訴（94年度偵字第5676
號）及移送併辦（臺灣臺北地方法院檢察署94年度偵字第5675號
、第6781號，臺灣板橋地方法院檢察署94年度偵字第10577 號、
第16957號），本院判決如下：
    主  文
乙○○意圖為自己不法之所有，結夥三人以上，以強暴至使不能
抗拒，而取他人之物，處有期徒刑柒年貳月。
丙○○意圖為自己不法之所有，結夥三人以上，以強暴至使不能
抗拒，而取他人之物，處有期徒刑柒年肆月。
庚○○意圖為自己不法之所有，結夥三人以上，以強暴至使不能
抗拒，而取他人之物，累犯，處有期徒刑柒年陸月。
辛○○意圖為自己不法之所有，結夥三人以上，以強暴至使不能
抗拒，而取他人之物，處有期徒刑柒年肆月；又行使偽造私文書
，足以生損害於公眾及他人，處有期徒刑肆月，如附表編號一至
十五所示偽造之「賴文忠」署押共貳拾貳枚、指印共伍拾柒枚均
沒收；又竊盜，科罰金伍佰元，如易服勞役，以參佰元折算壹日
。應執行有期徒刑柒年陸月，罰金伍佰元，罰金如易服勞役，以
參佰元折算壹日，如附表編號一至十五所示偽造之「賴文忠」署
押共貳拾貳枚、指印共伍拾柒枚均沒收。
    事  實
一、辛○○意圖為自己不法所有，於民國94年4 月1 日晚間6 時
    許，在臺北縣蘆洲市○○街32巷57弄32號前，竊取由己○○
    使用之車牌號碼QOJ-140 號輕機車置物箱內之安全帽1 頂。
二、庚○○前因竊盜及違反毒品危害防制條例案件，經臺灣板橋
    地方法院91年簡上字第5 號、91年訴字第1042號分別判處有
    期徒刑7 月、1 年2 月，經定應執行刑為有期徒刑1 年6 月
    確定，於92年10月29日縮短刑期假釋出監，93年2 月23日縮
    短刑期假釋期滿執行完畢；嗣又因施用毒品案件，經同上法
    院93年簡字第1301號判處有期徒刑3 月確定，甫於94年3 月
    9 日縮刑期滿執行完畢。詎其復於94年4 月3 日凌晨0 時30
    分許，與乙○○、辛○○及丙○○共4 人在臺北市西門町附
    近，經乙○○提議賺取外快（即尋找對象找碴進而強奪金錢
    ），4 人乃共同基於意圖為自己不法所有之犯意聯絡，因見
    臺北市○○○路、武昌街口即萬年商業大樓對面之便利商店
    外，甲○○獨自1 人可欺，遂由庚○○、辛○○及丙○○趨
    前藉口其毆打乙○○之小弟為由，佯稱需要指認而將之帶往
    暗巷即武昌街2 段50巷中，適本與甲○○相約之友人戊○○
    到場見有異狀隨之前往，此時乙○○亦尾隨其等身後進入巷
    內；至該巷5 號前時，丙○○、庚○○、辛○○旋將古、林
    2 人包圍，丙○○並指向刻意經過之乙○○稱：此即係該小
    弟的大哥來認人，並由辛○○上前佯裝向乙○○請示、確認
    林、古是否即為毆打乙○○小弟之人，其後，乙○○繼續前
    行出巷口，辛○○則旋返回告以古、林2 人，稱：小弟的大
    哥確認係甲○○所為，丙○○並向戊○○佯稱：小弟與之通
    過電話，而喝令戊○○取出手機以供比對號碼，戊○○至此
    已心生畏懼、不敢不從，乃聽從指示取出其所有之NOKIA 手
    機1 支交付丙○○，丙○○即打開電話佯裝比對來電顯示號
    碼後，嚇稱：沒錯，就是你們；並旋與庚○○、辛○○徒手
    毆打甲○○、戊○○，致甲○○頭部受傷，同時，復喝令渠
    等交付身上財物，供作抵償醫藥費，否則將以刀、槍相向，
    戊○○及甲○○經此均遭鎮懾、不敢反抗，戊○○乃再將其
    所有之手錶1 支、及內有新臺幣（下同）4 千元及身分證之
    皮包1 只交予丙○○，至甲○○所有置放於夾克口袋內之ER
    ICSSON、PANASONIC 行動電話各1 支、及夾克右前內袋之裝
    有6 千元、汽機車駕照共2 張、提款卡、信用卡各2 張、行
    車執照、身分證、及健保卡各1 張皮包1 只，則遭辛○○、
    丙○○趁庚○○毆打之際強行取走，3 人並隨即朝乙○○離
    開之同一方向揚長離去。嗣庚○○、辛○○及丙○○因無法
    聯絡乙○○，乃先朋分古、林2 人所有之現金，另並至臺北
    縣三重市○○○路口，將上揭強取之手機3 支售予網路買家
    「小偉」，再得款1 萬零1 百元，而由辛○○分得3 千1 百
    元，丙○○分得3 千元，庚○○分得4 千元。斯時，甲○○
    等則已報警處理，並於員警帶至案發現場時，恰遇乙○○仍
    停留該處附近，警員乃將之逮捕後再循線於同日凌晨6 時許
    ，逮捕庚○○、辛○○及丙○○3 人，並在辛○○身上起出
    5 千1 百元，庚○○、丙○○處各起出6 千元。
三、辛○○因上二案於94年4 月3 日凌晨6 時許，在臺北縣蘆洲
    市○○街32巷57弄前，遭警逮捕，嗣並於同日晚間10時20分
    許，移交臺灣臺北地方法院檢察署偵查，再於同月4 日解送
    本院訊問時，為脫免刑責，乃基於偽造署押及偽造私文書並
    進而行使之犯意，冒名其兄「賴文忠」應訊，且在如附表編
    號一至十五所示之文件上冒簽如附表所示「賴文忠」之姓名
    （共22枚）及在上該偽簽署名、指認照片旁及筆錄騎縫處捺
    指印（共57枚），並將附表編號九、十之權利告知書、臺北
    市政府警察局萬華分局通知（含通知本人聯、通知親友聯，
    共2 聯，均分別簽名、捺印）上偽造如附表所示之署押及指
    印，表示收受該通知用意證明之私文書後，持之交回警員而
    行使該私文書，足生損害於賴文忠及司法機關對於偵辦刑事
    案件之正確性，經賴文忠接獲臺灣臺北看守所通知，察覺有
    異，主動至本院說明，始查知上情。
四、案經甲○○、戊○○訴由臺北市政府警察局萬華分局報告臺
    灣臺北地方法院檢察署檢察官偵查起訴，及臺灣板橋地方法
    院檢察署移送併辦。
    理  由
一、就被告辛○○竊盜部分：
    業據被告辛○○於警詢、偵查及本院審理時，均坦承無諱，
    核與被害人己○○於警詢指述之情節相符，並有贓物認領保
    管單在卷可資佐證，被告此部分犯行明確，洵堪認定。
二、就被告乙○○等共犯強盜部分：
  (一)訊據被告庚○○、辛○○固均坦承上情無諱，惟以：其等於
    案發當時係以口頭方式嚇稱被害人應交出錢財，否則揚言會
    拿出刀槍，然其等始終未以兇器加以威嚇作勢；參以被害人
    2 人為身強體壯之成年男子，其中甲○○且稱因礙於軍人身
    分，不願滋生事端，才不願反抗，是依最高法院80年6 月4
    日刑事庭會議決議、18年上字第838 號、30年上字第668 號
    判例意旨，本件被告所為尚與強盜行為之當場以強暴脅迫致
    使被害人喪失自由意思達於不能抗拒程度之犯罪要件有別；
    況被告等於案發時，人數已較眾多，苟基於強盜之故意，何
    須藉口小弟遭人毆打、雙方經確認協議，致延宕時間，而使
    己身置於不利之地立？顯見其等至多僅有恐嚇取財之犯意聯
    絡置辯。被告丙○○雖亦坦承曾推被害人肩膀，惟辯稱：其
    參與之初，係基於恐嚇取財之犯意，並不知共犯辛○○會佯
    稱要取刀、槍，亦無以強暴脅迫致使無法抗拒之行為認知及
    客觀行為；被害人之所謂心生畏懼，在被害人戊○○係因其
    主觀上想像畏懼被告辛○○會取刀、槍，然事實上當時在場
    之被告3 人均無攜帶任何刀械，另依被害人甲○○偵查中所
    陳其係因軍人身分不便抵抗，並非因在場任何人之行為致不
    能抗拒云云。至被告乙○○則矢口否認犯行，辯以：本件有
    4 疑點，即其(1)作案時未在場、亦無毆打之犯行，僅係經過
    ；(2)雖曾駕車搭載其他共同被告至上處，然未與之一同離開
    ；(3)未分到贓款；(4)果係共犯，犯後豈會滯留現場為警查獲
    ；另有5 矛盾，即其他共同被告庚○○、丙○○、辛○○就
    (1)其等至西門町用餐之動機；(2)本件提議者；(3)選定被害人
    之人等情，所述有所不符，各被告先後所陳亦有矛盾；(4)被
    告乙○○當時經過之目的，及其並未在現場把風；(5)依被告
    辛○○在本院所述，其係在警局始告知被告乙○○係以被害
    人打傷其小弟為由而為本件犯行云云。
  (二)經查，本件犯罪事實二，業據證人即被害人戊○○於本院審
    理時具結證述：「我朋友甲○○被人帶走．．丙○○說甲○○打乙○○的小弟，說帶我們到乙○○的家裡面去，我們就
    被帶到巷子裡去，乙○○這時就從我們旁邊經過跟辛○○有
    所交談，我們就到附近他們所稱乙○○家中的樓下，丙○○
    、辛○○、庚○○3 人就把我及甲○○包圍起來，就叫我們
    先把手機交出來，我交出NOKIA 的手機．．丙○○就告訴我
    說要把我的手機去給乙○○看，他就往巷口走．．回來之後
    有說一些話，意思好像是手機是他們小弟掉的，接著丙○○
    就開始打我，庚○○、辛○○則打甲○○，我胸口有被打2
    拳．．丙○○叫我們把錢包、值錢的東西拿出來，我把手錶
    、錢包（內有身分證、4 千元）拿出去交給丙○○，甲○○
    交給誰我沒有看到，他們把東西都拿走之後，辛○○、庚○○、丙○○就跑掉了．．（問：你說丙○○跟庚○○、辛○○先包圍你們，再叫你們拿手機出來？）是，因為他們包圍
    我們時說要拿槍、刀，說要對我們開槍．．（問：所以你拿
    東西出來跟你胸前被打2 拳沒有關係？）有關係，我是因為
    被打，才拿手錶、錢包。（問：所以你拿東西出來跟丙○○
    他們稱要拿刀、槍對你們相向有無關係？）有，是因為他先
    說這些話，並且打我們，我們才把東西拿出來．．（問：當
    時你怕不怕？）怕，我已經快跪到地上，我怕他們真的拿出
    刀、槍出來，對我開槍。（問：你是自願要把東西拿出來給
    這些被告？）不是，我是非常害怕才拿出來．．因為丙○○
    指著乙○○說他家（即乙○○）就在樓上，我認為若我不把
    錢交出來，他們可能就會上樓拿刀、槍。（問：他們當時有
    無陳述要上樓拿刀、槍？）有，他們說要拿刀、槍時就有提
    到要上樓去拿。（問：當時他們手上沒有？）對。（問：你
    認為他們當時沒有拿，你是否有機會跑？）沒有，因為我嚇
    的沒有辦法跑，腿都已經軟了。」，及證人即被害人甲○○
    結證所稱：「當時我站在1 家便利商店前面，我面對該店，
    突然間左手邊來了3 位是庚○○、辛○○、丙○○，當時庚○○開口問我是否在等人，我說是．．接著他就開始罵我三
    字經，問我為什麼要打他朋友的小弟，打到腿斷，躺在醫院
    ，說希望我去醫院給他們小弟認人，確認是否是我打的，另
    外辛○○、丙○○也在旁邊附和，且身體對我愈逼愈近，我
    告訴他們說話就說話，不要靠那麼近，我感覺很不好，第1
    個我被誤會，第2 個庚○○已經舉起手做拐子狀，結果我後
    退1 步，並心生畏懼，當時我覺得莫名其妙，因為我根本不
    認識他們，丙○○他說不然這樣好了，要不然跟我們去認人
    ，如果不是你就沒事，一再表明他們很講道理的樣子，另外
    的辛○○也表說走呀，如果沒事，你不會死，如果有事的話
    就給我死。（問：你怕不怕？）怕死了，我當時是現役軍人
    ，我不想把放假的事情帶回部隊，因此我想如果能解釋清楚
    ，就跟他們走，走到武昌街2 段時戊○○從後面追上來，問
    我發生什麼事情，我就把事情從我便利商店遇到他們跟戊○○說，我說跟他們一起去把事情澄清，後來到50巷5 號旁，
    我們共5 人，當時我們在暗巷裡面走，我一再表明我不認識
    他們小弟，辛○○說去看一看就知道，事情釐清就沒有事，
    到50巷5 號時就停下來，我就問丙○○說不是要去醫院給人
    家認，我問丙○○時是因為當時我認為他是帶頭的，丙○○
    跟我交談最多，丙○○說在這邊等被我打斷腿的小弟的大哥
    過來認我，這時候乙○○就出現。（問：你為何確認是乙○○？）因為我在便利商店，還沒有遇到他們3 人時，就有在
    20公尺外，看到乙○○，因為當時他外穿1 件黑色背心，內
    穿黃綠色相間的長袖上衣，所以我印象特別深刻，後來在50
    巷時，我和戊○○背對店家鐵門，被廖、賴、李3 人包圍起
    來．．這時乙○○從我的左手邊通過我們，丙○○指著乙○○說這就是那個斷腿小弟的大哥來認人，辛○○就回頭，好
    像是向乙○○請示的樣子，這個時候乙○○一直在前進中，
    往我右手邊走離我們愈來愈遠，在他消失之前，庚○○有走
    過去拍他肩膀，乙○○有回頭點頭，我更確認他們有認識，
    這時候辛○○對我說小弟的大哥確認是我幹的，我當時否認
    ，也覺得更莫名其妙，丙○○向戊○○說小弟有跟你通過電
    話，要戊○○拿出手機，看有無行動電話顯示，戊○○就把
    手機拿出來，我要強調1 個動作，戊○○拿手機出來，丙○○就伸手把手機搶走，打開電話看來電顯示，就說沒錯就是
    我們，庚○○就開始以右手朝我頭部揮1 拳，我172 公分打
    到我的頭部左前方，很痛，當時我感覺嚇一跳，接著辛○○
    、丙○○也沒有說話，2 人就朝我頭部攻擊，我也有被踢，
    但是不知道是被誰踢，我當時心理覺得他們很無理，我很無
    辜，也很害怕，後來辛○○說要我拿出錢來賠醫藥費，因為
    他最高，我印象深刻，且辛○○說不要逼我們拿出刀、槍，
    如果不交出來，到時身上多幾個洞，就不要怪他們，丙○○
    則是附和他的說法，當時我很害怕，我能做的只是護住我的
    頭部，且我想要找個洞鑽起來，辛○○、丙○○接著又動手
    ，我的皮包在我的衣服內袋裡，是辛○○伸手到我夾克裡，
    把我夾克右胸內的皮包拿出來，且要我交出身上2 支手機、
    1 支手錶，賴、李說如果不從就要拿出武器來，此時廖則是
    不斷動手打我，他們只有在搶我東西時有停手，我的手機是
    放在外面的口袋，是被賴、李自行拿走的，他們拿到我的東
    西之後還有在打我，庚○○就先走，往乙○○離開的方向走
    ，後來丙○○離開，辛○○是最後離開的，他們都是往同一
    方向走．．（問：你剛才有提到，丙○○一直有跟其他2 個
    被告有毆打你的行為，則丙○○與戊○○間的互動如何？）
    我旁邊是戊○○，對付我的主要是辛○○、庚○○，一開始
    我被賴、廖、李3 人一起打我，後來李轉去對付戊○○，我
    有看到戊○○有被丙○○打．．我的皮包是辛○○搶走的．
    ．（問：現場還有誰會拿你的手機？）不是辛○○，就是丙○○。因為庚○○他在動手打我時，並沒有伸手進我的衣服
    內袋，我印象中他只有一直打我，應該無法騰出手來拿我東
    西，辛○○、丙○○就有機會。」（見94年10月26日審判筆
    錄）等語纂詳，經核與其等於警詢、偵查中所述之情節相符
    ，並有臺北市立聯合醫院和平院區診斷書、被害人甲○○被
    毆照片在卷足資佐證，應堪信為實在。是以上揭被害人所述
    被告辛○○、丙○○、庚○○將其等帶入暗巷包圍毆打，並
    告以：如不給錢，要上樓拿取刀、槍相向之恫嚇言詞等情，
    再參酌斯時被告之人數優勢，及被告辛○○、丙○○、庚○○各自述其身高185 公分、180 公分、180 公分，且經本院
    當庭觀察均為身強體壯之人，綜合判斷之，應認其程度確已
    足以壓制被害人戊○○、甲○○之意思自由，而達於不能抗
    拒之程度。至被害人甲○○雖曾稱其礙於軍人身分未便抵抗
    ，然核其真意，不外表明其因斯時之軍人身分致遭被告等圍
    毆時僅能消極被打，而未能有任何積極出手還擊之行為；尚
    非在指明其當時本係可以抵抗而竟不為抗拒，應甚明確，自
    不足為被告等有利之認定。再者，被告丙○○於其他共同被
    告辛○○、庚○○告知被害人如有不從，將以刀、槍相向之
    際，附和其等說詞，業據被害人上述證詞敘之甚詳，其猶辯
    稱：不知共犯辛○○會佯稱要取刀、槍云云，殊無可採。
  (三)至被告乙○○所謂本件有上所指4 疑點、5 矛盾云云，惟查
    ，本件共同被告至西門町吃飯之動機，尚與本案無涉；又本
    件提議、選定被害人之人，其等所述固略有出入，惟被告4
    人於警詢及甫移交地檢署時均不否認4 人均知悉要以兄弟遭
    人毆打為由、強取他人財物之情，至下手實施犯行前之謀議
    細節，實無足影響其等嗣果下手實施犯罪之是否成立。又被
    告乙○○於其他共同被告作案時未在場、亦無毆打、在場把
    風之犯行，係因其在本案所扮角色乃誣指小弟遭被害人等毆
    打之大哥，故僅於同案被告強押被害人時，出面佯裝指認被
    害人，致被害人等心生恐慌即足，本不以始終在場，並下手
    共同毆打、劫取財物或在場把風為其分工；此可由其移交地
    檢署時自承：「當時大家有提議要藉口對方打我們兄弟行搶
    ．．我知道他們要這樣做．．我有假裝我是被打的兄弟經過
    現場」，及同日被告辛○○所述：「（問：吳有無參與本件
    ？）吳只是在巷子走過去，假裝他是被打的朋友。他知道我
    們要做什麼」、被告庚○○所陳：「吳說他之前與丙○○曾
    經利用藉口對方打我們的人，藉口向對方要錢，要以這種方
    式賺錢．．要被害人過去武昌街，然後賴就假裝去問吳，是
    不是被害人2 人打他們的兄弟，接著吳先行離去，賴就說就
    是被害人2 人，我就動手」（分見94年4 月3 日訊問筆錄）
    等語足觀，是被告乙○○雖未在場實施強暴、劫取財物或把
    風之犯行，然尚無礙其係以自己犯罪之意思參與實施構成要
    件以外之行為，實堪認定；且其等斯時甫經逮捕並解送檢察
    官，所為供述顯較少權衡利害得失或相互勾串供詞之情事，
    較諸被告乙○○嗣翻異前詞全盤否認知情、參與，被告辛○○亦附和其詞，在本院供述係在警局始告知被告乙○○係以
    被害人打傷其小弟為由而為本件犯行云云，自較為可採，本
    院自難捨棄其當時之供述不採，而遽信其顯出於事後卸責、
    迴護之詞之理。至被告乙○○未與其他共同被告一同離開、
    而仍停留現場附近，或係其等倡議犯罪之初未及討論共同離
    開之方式，嗣又因其於其他共同被告下手毆打、劫取財物時
    已假意離開現場，致未能即時知悉其他共同被告辛○○等已
    得逞，進而與其等一同離開；或係其等原已協議由其墊後觀
    察現場後續情形？本院尚無以推知、憑斷其緣由，自亦難據
    此案發後停留現場附近之客觀情事即依辯護人所述而為被告
    乙○○有利之認定。且其雖未分得贓款，惟此顯係因其隨即
    在案發現場附近遭警逮捕，致未與其他共同被告聯繫所致，
    尚難遽認其未參與本件犯行。
    綜上，本件被告等所辯，均無足採，其等確有共同以被害人
    等毆打其等兄弟之藉口，劫取被害人等財物之犯意聯絡及行
    為分擔，堪以認定。
三、就被告辛○○偽造文書部分：
    該犯罪事實，業經被告辛○○於偵查及本院審理時坦承不諱
    ，並據被害人賴文忠於偵查中指述明確，且有自願受搜索同
    意書、搜索扣押筆錄、扣押物品目錄表、調查筆錄、逮捕及
    贓款照片、口卡片指認、權利告知書、臺北市政府警察局萬
    華分局通知、指紋卡、訊問筆錄、押票送達證書分別附在94
    年偵字第5676號、94年度聲羈字第85號卷可稽。而按在附表
    編號九、十之權利告知書、臺北市政府警察局萬華分局通知
    書上簽名，係用以證明收受該項通知單之意思表示及其收受
    之事實，有收據之性質，乃屬私文書之一種。被告在該權利
    告知、通知書上偽造賴文忠之署押及捺指印，並交付警員而
    行使；又於偵訊時，偽造賴文忠之署押及捺指印，自足以生
    損害於刑事偵查之正確性並使冒用名義人受有追訴之虞。被
    告犯行明確，應依法論科。
四、核被告乙○○、庚○○、丙○○、辛○○所為，係犯刑法第
    三百三十條第一項結夥3 人以上之加重強盜罪；其等間有犯
    意聯絡及行為分擔，均為共同正犯。被害人甲○○因被告等
    之強暴行為所受傷害，雖經其提出告訴在案，然核該傷害，
    實乃被告等實施強盜暴行所致，應屬該犯行之當然結果，而
    為該罪吸收，不另論罪；至被告等以1 強盜行為，同時對被
    害人2 人實施強盜，應為想像競合犯，而以1 罪論。被告辛○○另犯同法第三百二十條第一項竊盜罪，及第二百十六條
    、第二百十條行使偽造私文書罪；又其偽造私文書之低度行
    為為行使之高度行為所吸收；至其偽造賴文忠署押及指印，
    係利用同一機會，就同一犯罪構成事實，本於單一犯意接續
    進行，且僅實現一犯罪構成要件之單一行為，為接續犯，本
    應以包括一罪論，惟因屬偽造私文書之階段行為，不另論擬
    ；然被告辛○○所犯上開結夥3 人以上之加重強盜罪、竊盜
    罪、行使偽造私文書罪間，犯意各別、行為互殊，應予分論
    併罰。臺灣臺北地方法院檢察署94年度偵字第5675號移送併
    辦被告辛○○竊盜、行使偽造私文書；臺灣臺北地方法院檢
    察署94年度第6781號、臺灣板橋地方法院檢察署94年度第16
    957 號移送併辦被告辛○○行使偽造私文書，核分別與本件
    已起訴之犯罪事實一、三為事實上同一案件，本院自應併為
    審理。又被告庚○○前因竊盜及違反毒品危害防制條例案件
    ，經臺灣板橋地方法院分別判處有期徒刑7 月、1 年2 月，
    經定應執行刑為有期徒刑1 年6 月確定，於93年2 月23日縮
    短刑期假釋期滿執行完畢；嗣又因施用毒品案件，經同上法
    院判處有期徒刑3 月確定，甫於94年3 月9 日縮刑期滿執行
    完畢，有臺灣高等法院被告前案紀錄表在卷可按，其5 年內
    再犯本件有期徒刑以上之罪，為累犯，依法加重其刑。爰審
    酌被告等均身高體壯，詎未思以正當途徑賺取錢財，反恃其
    體型、人數之優勢，於缺錢花用之際，即隨機選取被害人，
    並以誣指藉口、毆打恫嚇之手段壓制被害人進而劫取財物，
    嚴重影響社會正常生活秩序、敗壞治安，然被告丙○○、庚○○、辛○○犯後尚能坦承部分犯行，被告乙○○則未出手
    實施毆打、強取財物等一切情狀，各量處如主文所示之刑，
    被告辛○○所涉竊盜部分，並諭知易服勞役之折算標準。另
    被告辛○○所犯加重強盜、行使偽造私文書罪部分，定其應
    執行之刑。
五、被告辛○○偽造如附表所示之「賴文忠」署押、指印，依刑
    法第二百十九條宣告沒收。
六、臺灣板橋地方法院檢察署94年度第10577 號移送意旨另以：
    被告辛○○前此冒用其兄「賴文忠」名義簽收舉發通知單，
    所涉偽造文書罪嫌，與本件犯罪事實三部分，具有連續犯之
    關係，屬裁判上一罪，請求併為審理。惟依賴文忠提出之違
    規明細清單足知，前揭犯罪事實之犯罪時間自89年11月8 日
    起至91年11月5 日止，核與本案94年4 月3 日發生時已相距
    2 年4 月餘；被告於偵查中復自承本件其係因前此有案經管
    區警員查訪，恐以自己名義應訊將立即遭帶走，且被抓到害
    怕，故冒用其兄名義應訊（見94年4 月4 日臺灣臺北看守所
    偵訊談話筆錄、同月14日訊問筆錄），是當無基於概括犯意
    而連續為之之情，不應成立連續犯，爰退回此部分併辦，另
    由檢察官為適法之處理，併此敘明。
據上論斷，應依刑事訴訟法第二百九十九條第一項前段，刑法第
二十八條、第三百三十條第一項、第三百二十條第一項、第二百
十六條、第二百十條、第五十五條、第四十七條、第四十二條第
二項、第五十一條第五款、第二百十九條，罰金罰鍰提高標準條
例第一條前段、第二條，判決如主文。
本案經檢察官孟令士到庭執行職務。
中　　華　　民　　國　　94　　年　　11　　月　　11　　日
　　　　　　　　　        刑事第三庭
                              審判長法  官  林恆吉
                                    法　官　游士珺
　　　　　　　　　　　　　　　　    法　官　王幸華
以上正本證明與原本無異
如不服本判決應於送達後10日內向本院提出上訴狀
　　　　　　　　　　　　　　　　    書記官　陳泰寧
中　　華　　民　　國　　94　　年　　11　　月　　11　　日
附表：
┌──┬──────────────┬─────────┬────┐
│編號│偽造署押之文件　　　　　　　│偽造數目　　　　　│備註　  │
├──┼──────────────┼─────────┼────┤
│ 一 │自願搜索同意書              │署押1枚、指印2枚　│偵18頁  │
├──┼──────────────┼─────────┼────┤
│ 二 │賴文忠、庚○○搜索、扣押筆錄│署押4枚、指印8枚　│偵19至  │
│    │                            │                  │21頁    │
├──┼──────────────┼─────────┼────┤
│ 三 │扣押物品目錄表              │署押3枚、指印4枚　│偵22頁  │
├──┼──────────────┼─────────┼────┤
│ 四 │丙○○搜索、扣押筆錄        │署押、指印各1枚   │偵25頁  │
├──┼──────────────┼─────────┼────┤
│ 五 │扣押物品目錄表　　          │署押、指印各1枚   │偵27頁  │
├──┼──────────────┼─────────┼────┤
│ 六 │94年4月3日第1次調查筆錄     │署押2枚、指印10枚 │偵38至39│
│    │                            │                  │頁反面  │
├──┼──────────────┼─────────┼────┤
│ 七 │逮捕及贓款照片              │署押1枚 、指印6枚 │偵59、  │
│    │                            │                  │62頁    │
├──┼──────────────┼─────────┼────┤
│ 八 │口卡片指認                  │署押、指印各1枚　 │偵71頁  │
├──┼──────────────┼─────────┼────┤
│ 九 │權利告知書                  │署押、指印各1枚   │偵77頁  │
├──┼──────────────┼─────────┼────┤
│ 十 │臺北市政府警察局萬華分局通知│署押、指印各2枚   │偵78、  │                                      │
│    │（共二聯，含通知本人聯、通知│                  │79頁    │                                      │
│    │親友聯），通知本人聯及通知親│                  │        │                                      │
│    │友聯均未交付被告，查扣在案。│                  │        │                                      │
├──┼──────────────┼─────────┼────┤
│十一│指紋卡                      │指印20枚          │偵94頁  │
├──┼──────────────┼─────────┼────┤
│十二│94年4月3日訊問筆錄          │署押2枚           │偵99、  │
│    │                            │                  │103頁   │
├──┼──────────────┼─────────┼────┤
│十三│94年4月4日訊問筆錄          │署押1枚           │聲羈7頁 │
├──┼──────────────┼─────────┼────┤
│十四│押票送達證書                │署押、指印各1枚   │聲羈21頁│
├──┼──────────────┼─────────┼────┤
│十五│94年4月12日訊問筆錄         │署押1枚           │偵145頁 │
└──┴──────────────┴─────────┴────┘
附論罪科刑依據法條：
中華民國刑法第330條
犯強盜罪而有第 321 條第 1 項各款情形之一者，處 7 年以上有
期徒刑。
前項之未遂犯罰之。
中華民國刑法第320條
(普通竊盜罪、竊佔罪)
意圖為自己或第三人不法之所有，而竊取他人之動產者，為竊盜
罪，處 5 年以下有期徒刑、拘役或 500 元以下罰金。
意圖為自己或第三人不法之利益，而竊佔他人之不動產者，依前
項之規定處斷。
前二項之未遂犯罰之。
中華民國刑法第216條
(行使偽造變造或登載不實之文書罪)
行使第 210 條至第 215 條之文書者，依偽造、變造文書或登載
不實事項或使登載不實事項之規定處斷。
中華民國刑法第210條
(偽造變造私文書罪)
偽造、變造私文書，足以生損害於公眾或他人者，處 5 年以下有
期徒刑。
